【裁判字號】    88,自,573
【裁判日期】    890330
【裁判案由】    詐欺
【裁判全文】
臺灣臺中地方法院刑事判決                          八十八年度自字第五七三號
    自  訴  人  丁○○○有限公司  設臺中市○○路○段四二四號
    代  表  人  丙○○
    代  理  人  乙○○
    被      告  甲○○
右列被告因詐欺案件，經自訴人提起自訴，本院判決如左：
    主  文
甲○○意圖為自己不法之所有，以詐術使人將本人之物交付，處有期徒刑肆月。
    事  實
一、甲○○係芳采國際有限公司（下稱芳采公司）負責人，明知芳采公司自民國八十
    八年初起即已陷入經營窘境且資金週轉困難，無再行出貨之能力，竟意圖為自己
    不法之所有，於八十八年三月二十二日在臺中市○○路○段四二四號丁○○○有
    限公司（下稱儷芙公司），向該公司總經理乙○○佯稱簽訂金質客戶合約書，由
    芳采公司提供優惠之化粧品出貨折數及回饋贈貨，並要求儷芙公司先行簽發票號
    ＮＡ0000000至一八號、發票日分別為八十八年四月三十日、同年五月三
    十一日及同年六月三十日、金額均為新臺幣（下同）四萬元之支票三紙支付貨款
    ，致乙○○陷於錯誤，誤認甲○○確有出貨之能力及誠意而如數交付前開支票三
    紙，詎甲○○取得前開支票後，旋將該支票持向立華當舖借款，並逃匿無蹤，嗣
    因甲○○並未依約出貨，儷芙公司始知悉上情。
二、案經丁○○○有限公司向本院提起自訴。
    理  由
一、訊據被告甲○○坦承於右揭時、地與自訴人儷芙公司簽訂金質客戶合約書，並將
    自訴人所簽發之支票持以向立華當舖借款，惟矢口否認有為詐欺犯行，辯稱：伊
    與儷芙公司簽約後之八十八年四月十四日，芳采公司確有依約出貨十五萬九千零
    十元之化粧品予儷芙公司，有自訴人簽收之送貨單可憑，並無詐欺犯行云云。惟
    查，右揭事實，業據自訴代理人乙○○指訴綦詳，並有金質客戶合約書、支票存
    根、儷芙公司付款簽收簿附卷可稽，堪信為真實，被告雖辯稱已依約出貨十五萬
    九千零十元之化粧品云云，然前開化粧品不僅非自訴人訂貨之商品，且係被告公
    司員工童晏稜於被告逃匿後，為減少自訴人損失而將前開物品交予自訴人抵充，
    卷附送貨單係被告於八十八年十月四日差童晏稜持往自訴人處由楊淑芬（即楊宛
    儀）補簽名等情，業據證人楊淑芬證述明確，觀諸楊淑芬係於八十八年十月四日
    在前開送貨單影本補簽名，而非於八十八年四月十四日，在芳采公司正式之應收
    帳款對帳單正本上簽名，益徵該批物品並非被告依約出貨之商品，前開辯詞僅係
    被告臨訟飾卸之詞，不足採信，綜上所述，本案事證明確，被告犯行洵堪認定。
二、核被告甲○○所為，係犯刑法第三百三十九條第一項之詐欺取財罪。爰審酌被告
    品行、犯罪動機、目的、手段、被害人所受損害及被告犯後之態度等一切情狀，
    量處如主文所示之刑，以示懲儆。
據上論斷，應依刑事訴訟法第三百四十三條、第二百九十九條第一項前段，刑法第三
百三十九條第一項，罰金罰鍰提高標準條例第一條前段，判決如主文。
中      華      民      國      八十九      年    三    月      三十    日
                                    法  官  陳  得  利
右正本證明與原本無異。
如不服本判決，應於判決送達後十日內，向本院提出上訴狀。
                                    書記官
中      華      民      國      八十九      年    三    月     三十     日
附錄本案論罪科刑法條全文：
刑法第三百三十九條第一項
意圖為自己或第三人不法之所有，以詐術使人將本人或第三人之物交付者，處五年以
下有期徒刑、拘役或科或併科一千元以下罰金。


司法院資訊處製作；財團法人民間司法改革基金會備份。
